臺灣高等法院高雄分院刑事判決　　　　　九十一年度上易字第八三五號
　　上　訴　人　台灣屏東地方法院檢察署檢察官
　　被　　　告　乙○○
右上訴人因被告傷害案件，不服臺灣屏東地方法院九十一年度易字第二九一號中華民
國九十一年四月八日第一審判決（起訴案號：臺灣屏東地方法院檢察署九十一年度偵
字第四三號），提起上訴，本院判決如左：
      主      文
原判決撤銷。
乙○○傷害人之身體，處有期徒刑貳月，如易科罰金，以參佰元折算壹日。
      事      實
一、乙○○於民國（下同）九十年八月六日凌晨一時許，在高雄縣鳳山市○○區○村
    街八十七之三號四樓租住處，因細故與甲○○發生爭執，竟基於傷害人身體之犯
    意，徒手毆打甲○○，致甲○○受有耳膜穿孔、右上臂挫擦傷十一×０．三公分
    、右前臂瘀腫三×二公分、右小腿挫擦傷瘀腫二處五×三公分、四×二公分、左
    膝瘀腫三×二公分、左手肘瘀腫六×四公分等傷害。
二、案由甲○○訴請台灣屏東地方法院檢察署檢察官偵查起訴。
 理      由
一、訊據被告乙○○對於前開細故與甲○○發生爭執，而出手毆打甲○○成傷之事實
    ，供承不諱，核與告訴人甲○○之指訴情節相符，並有告訴人受傷之診斷證明書
    二紙附卷可稽，是被告之自白與事實相符，事證明確，被告之犯行洵堪認定。
二、查被告傷害人之身體，核其所為，係犯刑法第二百七十七條第一項之普通傷害罪
    。
三、原審論處被告罪刑，固無不合，惟被告傷害告訴人後，迄未與告訴人和解，賠償
    損害，且使告訴人之耳膜穿孔，傷害非屬輕微，原判決僅量處拘役拾日，非無
    過輕之嫌。檢察官上訴意旨以被告犯罪後毫無悔意，量刑過輕指摘原判決不當，
    為有理由，應由本院將原判決撤銷改判。爰審酌被告傷害告訴人非輕，犯罪後迄
    未與告訴人成立和解、賠償損害，態度欠佳，姑念尚無犯罪前科，有台灣高等法
    院被告全國前案紀錄表在卷可按，品行尚好等一切情狀，量處如主文所示之刑，
    並諭知易科罰金之折算標準。
四、檢察官上訴意旨另指稱：被告與甲○○同居期間，有多次暴力傷害甲○○犯行，
    原審未予詳查不當等情。惟查，被告除上述犯行外，究係於何時日傷害甲○○，
    上訴意旨未予明。上訴意旨引用之證據為驗傷診斷書三張，其中林耳鼻喉科診
    所九十年八月六日及同慶醫院九十年八月八日出具之診斷證明書，係被告於九十
    年八月六日傷害甲○○之驗傷證明，另宏亞醫院九十一年一月八日之驗傷診斷書
    ，所載檢驗日期為九十年七月十六日，檢驗結果為「疑頭部挫傷」，並未載明受
    傷位置，已難證明甲○○之頭部受有挫傷之傷害，被告又未供承當日有傷害甲○
    ○，是此部分尚不能證明被告犯罪，原審就此部分未予論判，並無不合。檢察官
    此部分上訴，難認有理由，因原判決已撤銷改判，爰予明。
據上論斷，應依刑事訴訟法第三百六十九條第一項前段、第三百六十四條、第二百九
十九條第一項前段，刑法第二百七十七條第一項、第四十一條第一項、罰金罰鍰提高
標準條例第一條前段、第二條，判決如主文。
本案經檢察官陳新慶到庭執行職務。
中    華    民    國     九十一     年       六       月      二十八    日
                              臺灣高等法院高雄分院刑事第五庭
                                  審判長法官  吳水木
                                        法官  趙文淵
                                        法官  洪慶鐘
右正本證明與原本無異。
不得上訴。
                                 書記官  彭筱瑗
中    華    民    國     九十一     年       七       月        二      日
附錄：本判決論罪科刑法條：
刑法第二百七十七條第一項
傷害人之身體或健康者，處三年以下有期徒刑，拘役或一千元以下罰金。
                                                                  Ａ
